【裁判字號】    88,訴,2639
【裁判日期】    890210
【裁判案由】    損害賠償
【裁判全文】
臺灣臺北地方法院民事判決  八十八年訴字第二六三九號
    原      告  乙○○  籍設台北縣新店市○○○街五號
                        現住台北市○○街二六號
    被      告  甲○○
右當事人間損害賠償事件，本院判決如左：
    主    文
被告應給付原告新台幣貳萬零陸佰伍拾捌元，及自民國八十八年六月八日起至清償日
止，按年息百分之五計算之利息。
原告其餘之訴駁回。
訴訟費用由被告負擔百分之二；餘由原告負擔。
    事    實
甲、原告方面：
一、聲明：被告應給付原告新台幣（下同）壹佰拾陸萬柒仟伍佰拾貳元，及自起
    訴狀繕本送達被告之翌日起起至清償日止，按年息百分之五計算之利息。
二、陳述：
（一）原告與被告係姑嫂關係，詎被告於八十七年六月十七日晚上九時，在二人同住
      之台北縣新店市○○○街五號之住處三樓，因與原告發生口角，竟出拳毆打原
      告之手臂，致原告受有右前臂六乘零點五公分及左前臂五乘零點五公分之瘀青
      傷，旋為在旁目睹之被告女兒即郭盈君，及趕來勸架之被告丈夫即郭文德，和
      被告之婆婆即郭吳月嬌制止。被告傷害原告之行為，刑事部分經台灣高等法院
      以八十八年度上訴字第二二四六號刑事判決，判處被告拘役三十日確定在案。
（二）原告因被告之傷害行為，受有衣服毀損之損失捌佰玖拾元，因治療而支出診療
      費和就診車資壹仟肆佰伍拾捌元、藥費壹萬貳仟肆佰陸拾元、治療費壹拾陸萬
      肆仟肆佰貳拾肆元，並因與被告發生衝突，搬離上址住處，另外租屋居住，支
      出搬家費貳萬元、廚具和衣櫥費用壹萬伍仟佰元、交通費壹拾萬捌仟元、
      住宿費壹萬伍仟元。且原告因身體受傷，精神肉體受有痛苦，故請求非財產上
      損害金額壹佰萬元。右述各項損害，均係被告不法侵害所生之結果，爰依侵權
      行為之法律關係，請求被告給付壹佰拾陸萬柒仟伍佰拾貳元，及自起訴狀
      繕本送達被告之翌日起至清償日止，按年息百分之五計算之利息。
三、證據：提出台北縣警察局新店分局刑事案件報告書、診斷書、醫療費用收據、全
    民健康保險重大傷病證明申請書、搬家收據、門診收費收據、求職函、發票、個
    人薪俸單、中央建保局函、台灣高等法院八十八年度上訴字第二二四六號刑事判
    決影本、台灣高等法院八十八年度訴字第一○九號民事判決各一份、購票確認單
    、醫療費用收據二紙、照片三紙、估價單八紙為證。
乙、被告方面：
一、聲明：駁回原告之訴。
二、陳述：刑事案件中之證人郭盈君，確係被告之女兒。
    理    由
一、本件原告主張被告於八十七年六月十七日晚上九時，在二人同住之台北縣新店市
    ○○○街五號之住處，因與原告發生口角，竟出拳毆打原告之手臂，致原告受有
    右前臂六乘零點五公分及左前臂五乘零點五公分之瘀青傷之事實，業據其提出台
    北縣警察局新店分局刑事案件報告書、診斷書、醫療費用收據、門診收費收據為
    證，並為被告所不爭執，參以被告傷害原告之行為，刑事部分業經台灣高等法院
    ，以八十八年度上訴字第二二四六號刑事判決，判處被告拘役三十日確定在案，
    是原告主張之前述事實，自堪信為真實。
二、按因故意或過失，不法侵害他人之權利者，負損害賠償之責任。不法侵害他人之
    身體、健康、名譽或自由者，被害人雖非財產上之損害，亦得請求賠償相當之金
    額。民法第一百八十四條第一項前段、第一百九十五條第一項分別定有明文。本
    件被告基於故意，不法傷害原告之身體，自應依民法第一百八十四條第一項前段
    、第一百九十五條第一項之規定，對於原告負擔財產上和非財產上之損害賠償責
    任。至本件原告所得請求之賠償費用，是否應予准許，分述為次：
（一）醫療費用部份：
      本件原告因被告之傷害行為，造成原告右前臂六乘零點五公分及左前臂五乘零
      點五公分之瘀青傷，是被告於八十七年六月十七日，至台北市立和平醫院就診
      時，所支出之醫療費用分別為貳佰伍拾元、肆佰零捌元為必要之醫療費用，此
      有該收費收據二紙在卷可證。惟其餘之診療費和就診車資壹仟肆佰伍拾捌元、
      藥費壹萬貳仟肆佰陸拾元、治療費壹拾陸萬肆仟肆佰貳拾肆元，均與本件之傷
      害無關，不應准許。
（二）衣服毀損費用和搬家、家具費用部分：
      原告另主張受有衣服毀損之損失捌佰玖拾元，並因與被告發生衝突，搬離上址
      住處，另外租屋居住，支出搬家費貳萬元、廚具和衣櫥費用壹萬伍仟佰元、
      交通費壹拾萬捌仟元、住宿費壹萬伍仟元。惟原告就衣服毀損部分，並未舉
      證證明，且因搬家所支出搬家費、家俱費用、交通費用，更與原告之傷害行為
      無因果關係，均不應准許。
（三）慰撫金部分：
      另原告主張因身體受傷，精神受有痛苦，故請求非財產上損害壹佰萬元。然本
      件原告因被告之傷害行為，僅受有右前臂六乘零點五公分及左前臂五乘零點五
      公分之瘀青傷，此等傷勢所造成之精神上損害，並非有極大之痛苦，本院斟酌
      實際情況，及被告為專科畢業，從事成衣進出口等情，原告請求之壹佰萬元，
      自嫌過高，應予核減為貳萬元，方屬公允，逾此數額之請求，為無理由。
三、從而，原告依侵權行為之法律關係，請求被告給付貳萬零陸佰伍拾捌元（250+
    408+20000=20658），及自起訴狀繕本送達被告之翌日即八十八年六月八日起至
    清償日止，按年息百分之五計算之利息之範圍內，為有理由，逾此部分之請求，
    為無理由，應予駁回。
四、據上論結，本件原告之訴，為一部有理由，一部無理由，依民事訴訟法第七十九
    條但書，判決如主文。
中      華      民      國    八十九    年      二      月      十      日
                                 民事第庭法      官  姜悌文
右為正本，係照原本作成。
如對本判決上訴，須於判決送達後廿日內向本院提出上訴狀
中      華      民      國    八十九    年      二      月      十      日
~B法院書記官  黃幸珍


司法院資訊處製作；財團法人民間司法改革基金會備份。
